臺灣臺南地方法院刑事判決　　　　　　　　　　　　　九十一年度訴字第七四七號
　　公　訴　人　臺灣台南地方法院檢察署檢察官
　　被　　　告　乙○○
右列被告因誣告案件，經檢察官提起公訴（九十一年度偵字第四七九四號），本院判
決如左：
    主  文
乙○○意圖他人受刑事處分，向該管公務員誣告，累犯，處有期徒刑陸月。
    事  實
一、乙○○於七十八年間，因違反懲治盜匪條例等罪，經本院於七十九年二月二十八
    日判處有期徒刑八年十月確定，於八十六年十一月十四日執行完畢。又於八十八
    年間，曾與甲○○交往，嗣因甲○○發覺溫某品行不端，決意與溫某分手斷絕往
    來，詎乙○○不滿甲○○欲與其分手仍糾纏不休，甲○○迫不得已而遠避他處，
    乙○○遍尋不著，為迫使林女出面，明知渠所有之牌照ＷＷＵ─７４６號機車一
    直均由溫某自己占有使用，甲○○從未曾有侵占乙○○所有上開機車之行為，竟
    意圖使甲○○受刑事處分，於民國九十一年二月五日具狀向台灣台南地方法院檢
    察署捏詞誣告稱：其於民國九十年九月上旬委託甲○○以其信用卡簽帳代購ＷＷ
    Ｕ─７４６號機車，暫登記為甲○○所有，言明付清價款後即移轉所有權登記，
    詎料被告於同年十月清償全部價款後，甲○○竟拒不辦理過戶，將該機車侵占入
    己，並避不見面等語，嗣經檢察官查明並無如乙○○具狀所指訴之上情。
二、案經臺灣臺南地方法院檢察署檢察官自動檢舉偵查起訴。
    理  由
一、訊據被告乙○○，坦承渠自己一直占有並使用前揭機車，竟具狀向臺灣臺南地方
    法院檢察署告訴甲○○侵占其機車等情不諱，惟矢口否認有誣告之犯行，辯稱：
    本件純粹是感情糾紛，我沒有要告她的意思，我在偵查庭中也已經撤銷告訴了云
    云。惟查右揭事實，業據被害人甲○○於偵查中及本院審理時供述明確，並有告
    訴狀及臺灣臺南地方法院檢察署九十一年度發查字第三一一號、九十一年偵字第
    三五六四號卷宗影本等附卷可稽，查被告明知車號ＷＷＵ─７４６號機車長期以
    來一直由其使用，甲○○從未使用該部機車，竟意圖使他人受刑事處分，具狀告
    訴林女涉嫌侵占該部機車，事證明確，被告犯行堪予認定。
二、核被告意圖使被害人受刑事處分，向該管公務員誣告，所為係犯刑法第一百六十
    九條第一項之誣告罪。查被告乙○○於七十八年間，因違反懲治盜匪條例等罪，
    經本院於七十九年二月二十八日判處有期徒刑八年十月確定，於八十六年十一月
    十四日執行完畢之事實，有臺灣高等法院被告全國前案紀錄表一紙在卷可稽，其
    於有期徒刑執行完畢之後，五年以內再犯本件有期徒刑之罪，為累犯，依刑法第
    四十七條之規定，應加重其刑。爰審酌被告犯罪之動機、目的、手段、所生危害
    、犯罪後偵審中坦承部分犯行，尚知悔悟等一切情狀，量處如主文所示之刑，以
    資懲儆。
據上論斷，應依刑事訴訟法第二百九十九條第一項前段，刑法第一百六十九條第一項
、第四十七條，判決如主文。
本案經檢察官宋宗儀到庭執行職務。
中      華      民      國    九十一    年      十      月     十五     日
                                   臺灣臺南地方法院刑事第三庭
                                          法  官   陳  忠  鎣
右正本證明與原本無異。
如不服本判決，應於判決送達後十日內，向本院提出上訴狀。（應附繕本）
                                          書記官   吳  信  助
中      華      民      國    九十一    年      十      月     十五     日
附錄本案論罪科刑法條全文：
刑法第一百六十九條第一項：意圖他人受刑事或懲戒處分，向該管公務員誣告者，處
                          七年以下有期徒刑。
